【裁判字號】    91,易,682
【裁判日期】    920120
【裁判案由】    家暴傷害等
【裁判全文】
臺灣苗栗地方法院刑事判決                          九十一年度易字第六八二號
    公  訴  人  臺灣苗栗地方法院檢察署檢察官
    被      告  乙○○
    被      告  甲○○
右列被告因家暴傷害等案件，經檢察官聲請以簡易判決處刑（九十一年度偵字第四０
一一號），本院認不應以簡易判決處刑，改依通常程序審理，判決如左：
    主  文
甲○○以加害生命之事，恐嚇他人致生危害於安全，處拘役參拾日，如易科罰金，以
參佰元折算壹日。緩刑貳年。
乙○○、甲○○被訴傷害部分均公訴不受理。
    事  實
一、乙○○、甲○○曾為夫妻，現已離婚，二人為家庭暴力防治法第三條第一款之家
    庭成員關係。其二人於民國（下同）九十一年八月二十七日十八時三十分許，在
    苗栗縣苗栗市○○里○○鄰○○街六六巷八號同居處前，因發生口角，乃出手互
    毆之。再於同日二十一時許，在上址內再度發生爭執而互毆，甲○○並同時對乙
    ○○稱：「要打死你」等語，以此加害生命之事恐嚇乙○○，使乙○○心生畏懼
    ，致生危害於乙○○。
二、案經乙○○訴由苗栗縣縣警察局苗栗分局移送臺灣苗栗地方法院檢察署檢察官偵
    查後聲請以簡易判決處刑。
    理  由
甲、被告甲○○有罪部分：
一、訊據被告甲○○對於右揭恐嚇之事實坦承不違，核與告訴人乙○○指訴情節、暨
    目擊證人邱雅慧於警訊時證述之情節相符，復有診斷證明書二紙、住院通知單一
    紙等附卷可稽。被告核與事實相符。是本件事證已臻明確，被告犯行洵堪認定。
二、核被告所為，係犯刑法第三百零五條之恐嚇危害安全罪。爰審酌被告犯罪之動機
    、目的、手段，犯罪所生之危害及犯罪後已坦承犯行暨告訴人表示不願再追究等
    一切情狀，量處如主文所示之刑，並諭知易科罰金之折算標準。查被告前未曾受
    有期徒刑以上刑之宣告，有臺灣高等法院被告全國前案紀錄表在卷可按，被告坦
    承犯行，其經此偵審程序教訓，當知所警惕而無再犯之虞，本院綜核各情，認對
    其所宣告之刑，以暫不執行為適當，併予宣告緩刑二年，以啟自新。
乙、被告甲○○、乙○○公訴不受理部分：
一、公訴意旨另以：被告甲○○、乙○○於九十一年八月二十七日十八時三十分許，
    在苗栗縣苗栗市○○里○○鄰○○街六六巷八號同居處前，因發生口角，乃出手
    互毆之。再於同日二十一時許，在上址內再度發生爭執而互毆，致被告甲○○受
    有頸部右外側表淺損傷、右上臂正面瘀青疑似咬傷等傷害，被告乙○○則受有左
    臉頰下方瘀青、左胸上方瘀青、右胸外上方瘀青、四肢多處瘀青、後頸部瘀青等
    傷害。因認被告甲○○、乙○○均涉有刑法第二百七十七條第一項之傷害罪嫌云
    云。
二、按告訴乃論之罪，其告訴經撤回者，應諭知不受理之判決。此為刑事訴訟法第三
    百零三條第三款所明定。本件被告甲○○、乙○○經檢察官均以刑法第二百七十
    七條第一項之傷害罪提起公訴，依照同法第二百八十七條規定係屬告訴乃論之罪
    ，茲經告訴人甲○○、乙○○於第一審辯論終結前當庭撤回告訴，爰依上開規定
    ，諭知不受理之判決。
據上論斷，應依刑事訴訟法第四百五十二條、第二百九十九條第一項前段、第三百零
三條第三款，刑法第三百零五條、第四十一條第一項前段、第七十四條第一款，罰金
罰鍰提高標準條例第一條前段、第二條，判決如主文。
本案經檢察官黃智炫到庭執行職務。
中      華      民      國    九十二    年      一      月     二十     日
                                    臺灣苗栗地方法院刑事第二庭
                                        法  官  林  燦  都
右正本證明與原本無異。
如不服本判決，應於送達後十日內向本院提出上訴狀（須附繕本），上訴於臺灣高等
法院臺中分院。
                                        書記官  陳  建  分
中      華      民      國    九十二    年      一      月     二十     日
附錄論罪科刑法條
      刑法第三百零五條
      以加害生命、身體、自由、名譽、財產之事，恐嚇他人致生危害於安全者
      ，處二年以下有期徒刑、拘役或三百元以下罰金。


司法院資訊處製作；財團法人民間司法改革基金會備份。
